【裁判字號】    94,訴,2738
【裁判日期】    950518
【裁判案由】    毒品危害防制條例
【裁判全文】
臺灣板橋地方法院刑事判決              94年度訴字第2738號
公  訴  人  臺灣板橋地方法院檢察署檢察官
被      告  甲○○
                      之4
                    （現於臺灣臺北監獄另案執行）
上列被告因違反毒品危害防制條例案件，經檢察官提起公訴（九
十四年度毒偵字第六一六七號），於被告為有罪之陳述後，本院
合議庭裁定由受命法官獨任依簡式審判程序審理，茲判決如下：
    主  文
甲○○連續施用第一級毒品，處有期徒刑拾月。
扣案海洛因壹包（驗後淨重壹點壹貳公克）沒收銷燬，上開扣案
海洛因之外包裝袋壹個沒收。
    事  實
一、甲○○曾因違反肅清煙毒條例案件，經臺灣高等法院以八十
    二年度上訴字第七五四○號判處有期徒刑四年四月確定，於
    民國八十八年四月四日因假釋期滿未經撤銷而視為執行完畢
    （不構成累犯）。其前因施用毒品違反毒品危害防條例案件
    ，經檢察官送勒戒處所觀察、勒戒後，因認有繼續施用毒品
    傾向，再送戒治處所施以強制戒治，於九十一年十一月二十
    九日因停止戒治付保護管束而釋放，並於九十二年五月八日
    因保護管束期滿未經撤銷而視為強制戒治期滿執行完畢，而
    由臺灣板橋地方法院檢察署檢察官以九十二年度戒毒偵字第
    二四八號為不起訴處分確定。復再因施用第一級毒品違反毒
    品危害防制條例案件遭查獲後，經臺灣臺北地方法院於九十
    四年八月八日以九十四年度訴字第八三三號判處有期徒刑七
    月確定，現仍執行中。
二、詎甲○○仍不知戒除毒癮，基於施用第一級毒品之概括犯意
    ，於九十四年九月十五日某時及同年月十八日十六時許，均
    在其位於臺北縣板橋市○○路○段二七○巷三弄三十六號之
    四住處，以針筒注射之方式連續施用第一級毒品海洛因二次
    。嗣警於同年月十九日十時許，在臺北市○○○路與康定路
    口查獲，並扣得其所有預備供施用之第一級海洛因乙包（驗
    後淨重一點一二公克）。
二、案經臺北市政府警察局萬華分局移送臺灣臺北地方法院檢察
    署檢察官呈臺灣高等法院檢察署檢察長移轉臺灣板橋地方法
    院檢察署檢察官偵查起訴。
    理  由
一、犯罪事實之認定：
  (一)上揭犯罪事實，業據被告甲○○自白不諱，而其為警查獲後
    經採集尿液囑託鑑定結果，亦呈鴉片類（即海洛因進入人體
    後之代謝物）陽性反應，有臺灣檢驗科技股份有限公司出具
    之濫用藥物尿液檢驗報告及臺北市政府警察局偵辦毒品案件
    尿液檢體委驗單各乙份附卷可稽。此外復有扣案海洛因乙包
    （驗後淨重一點一二公克）及卷附法務部調查局鑑定通知書
    乙份可為佐證，堪信其前開自白應與事實相符。又公訴意旨
    就被告施用海洛因之時間雖僅泛敘為「自九十四年八月九日
    （前揭判決宣示之翌日）起至九十四年九月十八日十六時止
    」，惟被告確實之施用期間與次數既已據被告於審理中供陳
    明確，並經檢察官於審理期日依被告是項自白而更正起訴書
    犯罪事實欄所記載之犯罪時間，自據之為詳確之認定。又被
    告雖僅於九十四年九月十九日遭查獲乙次，惟施用毒品者因
    毒品之成癮性，率皆有難以戒斷而賡續施用之情形，此為本
    院職務上已知之事項，則被告自白於九十四年九月十五日某
    時及同年月十八日十六時許，有兩次施用海洛因之行為，亦
    堪信屬實。
  (二)又被告前因施用毒品違反毒品危害防條例案件，經檢察官送
    勒戒處所觀察、勒戒後，因認有繼續施用毒品傾向，再送戒
    治處所施以強制戒治，於九十一年十一月二十九日因停止戒
    治付保護管束而釋放，並於九十二年五月八日因保護管束期
    滿未經撤銷而視為強制戒治期滿執行完畢，而由臺灣板橋地
    方法院檢察署檢察官以九十二年度戒毒偵字第二四八號為不
    起訴處分確定，此亦有上開不起訴書分書及臺灣高等法院被
    告全國前案紀錄表各乙份存卷可憑。
  (三)是以本件事證明確，被告於強制戒治執行完畢釋放後五年內
    再為施用海洛因之犯行，堪為認定，應予依法論科。
二、論罪科刑之法律適用：
  (一)按海洛因為毒品危害防制條例第二條第二項第一款所定之第
    一級毒品，核被告甲○○所為，係犯同條例第十條第一項之
    施用第一級毒品罪。其施用前後持有海洛因之低度行為均為
    施用之高度行為所吸收，不另論罪。被告兩次施用第一級毒
    品之犯行，時間緊接，方法相同，觸犯構成要件相同之罪，
    顯係基於概括犯意而為之，為連續犯，應依刑法第五十六條
    之規定論以一罪，並加重其刑。
  (二)爰審酌被告有如事實欄所載之犯罪及施用毒品遭查獲之紀錄
    ，素行不佳，有卷附臺灣高等法院被告前案紀錄表可稽，且
    前已因強制戒治之執行而經不起訴處分，業受毒品危害防制
    條例對施用毒品人之寬典，竟仍一再施用，且於前案同種犯
    行甫經判決未久即再度吸食，顯見並無悔意，惡性非淺，又
    被告施用毒品固為戕害自身健康之犯罪，於他人尚無明顯重
    大危害，然於社會善良風俗實有不良影響，並斟酌其施用之
    次數，及其於審理中能坦認犯行，犯罪後之態度尚稱良好等
    一切情狀，量處如主文所示之刑，以資儆懲。
  (三)警於查獲時扣得之海洛因乙包（驗後淨重一點一二公克），
    為被告所有預備供其施用毒品犯罪並經查獲之毒品，業經其
    自陳明確，應依毒品危害防制條例第十八條第一項前段之規
    定併為沒收銷燬之諭知。另上開海洛因之外包裝乙個，亦為
    被告所有預備供其施用毒品犯罪之物，應併依刑法第三十八
    條第一項第二款之規定為沒收之宣告。
據上論斷，應依刑事訴訟法第二百七十三條之一第一項、第二百
九十九條第一項前段、毒品危害防制條例第十條第一項、第二十
三條第二項、第十八條第一項前段，刑法第十一條前段、第五十
六條、第三十八條第一項第二款，判決如主文。
本案經檢察官曾文鐘到庭執行職務。
中    華    民    國    95    年    5     月    18    日
                  刑事第十庭    法  官  楊  博  欽
以上正本證明與原本無異
如不服本判決應於送達後十日內向本院提出上訴狀
                                書記官  李  慈  容
中    華    民    國    95    年    5     月    18    日
附錄本案論罪科刑法條全文：
毒品危害防制條例第十條
  施用第一級毒品者，處六月以上五年以下有期徒刑。
  施用第二級毒品者，處三年以下有期徒刑。


司法院資訊處製作；財團法人民間司法改革基金會備份。
